【裁判字號】    98,易,3167
【裁判日期】    990330
【裁判案由】    竊盜
【裁判全文】
臺灣板橋地方法院刑事判決              98年度易字第3167號
公  訴  人  臺灣板橋地方法院檢察署檢察官
被      告  丙○○
上列被告因竊盜案件，經檢察官提起公訴（98年度偵字第31296
號），被告於本院準備程序進行中，就被訴犯罪事實為有罪之陳
述，本院告知簡式審判程序之旨，並聽取其與公訴人之意見後，
經本院裁定進行簡式審判程序審理後，判決如下：
    主  文
丙○○共同攜帶兇器竊盜，累犯，處有期徒刑玖月。扣案之電纜
剪壹支沒收。
    事  實
一、洗亞明前於民國88年間因違反懲治盜匪條例案件，經本院以
    88年度訴字第182 號刑事判決處有期徒刑7 年確定，嗣於94
    年9 月27日因縮短刑期假釋出監，假釋期間付保護管束，並
    於94年11月5 日保護管束期滿，假釋未經撤銷，其未執行之
    刑，以已執行完畢論。復於96年間因竊盜、施用毒品及竊盜
    等案件，分別經臺灣高等法院以96年度上易2482號刑事判決
    處有期徒刑8 月，減為有期徒刑4 月，且得易科罰金確定；
    及經本院以96年度易字第1656號刑事判決處有期徒刑8 月，
    減為有期徒刑4 月，且得易科罰金確定；及經本院以96年度
    易字第3431號刑事判決處有期徒刑8 月確定；嗣上開三罪刑
    經本院以97年度聲字第805 號刑事裁定定應執行有期徒刑1
    年2 月確定，並於97年12月2 日因徒刑執行完畢出監。再於
    97年間因侵占案件，經本院以97年度易字第1865號刑事判決
    處有期徒刑8 月，減為有期徒刑4 月，且得易科罰金確定，
    嗣於98年1 月7 日易科罰金執行完畢。
二、詎其仍不知悔改，竟與甲○（本院另行審結，現通緝中）共
    同基於意圖為自己不法所有之犯意聯絡，於98年11月10日凌
    晨2 時許，由丙○○騎乘車號JC5-332 號普通重型機車搭載
    甲○，並攜帶丙○○所有且客觀上足以對人之生命、身體及
    安全構成威脅而可供兇器使用之電纜剪1 支，至臺北縣三重
    市○○路○ 段654 號家樂福賣場，由該建築物右側出口逆向
    上樓並將車輛停在5 樓後，再徒步至頂樓，由丙○○持前揭
    自備電纜剪剪斷避雷裸銅線，甲○則在旁把風之方式，下手
    竊取由乙○○所管領之避雷裸銅線23公斤（價值約新臺幣〈
    下同〉2 萬元），得手後，旋為乙○○發現並報警處理而當
    場查獲，並起出前揭避雷裸銅線23公斤，並扣得該電纜剪1
    支，始查悉上情。
三、案經乙○○訴由臺北縣政府警察局三重分局移送臺灣板橋地
    方法院檢察署檢察官偵查起訴。
    理  由
壹、程序方面：本件被告丙○○所犯係死刑、無期徒刑、最輕本
    刑3 年以上有期徒刑以外之罪，其於準備程序就前揭被訴事
    實為有罪之陳述，經法官告知簡式審判程序之旨，並聽取其
    與公訴人、辯護人之意見後，本院認無不得或不宜改依簡式
    審判程序進行之處，爰依刑事訴訟法第273 條之1第1項、第
    284 條之1 之規定，由本院裁定本件行簡式審判程序，合先
    敘明。
貳、實體方面：
一、上開事實，業據被告迭於警詢、偵訊及本院訊問時自白不諱
    ，核與同案被告甲○於警詢及偵訊之供述、告訴人乙○○於
    警詢時之指述情節大致相符，並有臺北縣政府警察局三重分
    局搜索扣押筆錄暨扣押物品目錄表、贓物認領保管單各1 份
    及現場照片4 張在卷可證，故被告之自白核與事實相符，應
    堪予採信。是本件事證已臻明確，被告犯行洵堪認定，應予
    依法論科。
二、按刑法第321 條第1 項第3 款之攜帶兇器竊盜罪，係以行為
    人攜帶兇器竊盜為其加重條件，此所謂兇器，其種類並無限
    制，凡客觀上足對人之生命、身體、安全構成威脅，具有危
    險性之兇器均屬之，且祇須行竊時攜帶此種具有危險性之兇
    器為已足，並不以攜帶之初有行兇之意圖為必要（最高法院
    79年度台上字第5253號判決要旨參照）。是本案扣得之電纜
    剪係由金屬打造，質地堅硬，為足以殺傷人生命、身體之器
    械，乃屬具有危險性之兇器甚明，故核被告所為，係犯刑法
    第321 條第1 項第3 款之攜帶兇器加重竊盜罪。再者，被告
    與同案被告甲○就上開犯行，有犯意聯絡及行為分擔，為共
    同正犯。復查，被告有事實欄一所示之科刑記錄在案，此有
    臺灣高等法院被告前案紀錄表1 份在卷可證，是其於受有期
    徒刑執行完畢後5 年內故意再犯有期徒刑以上之本罪，為累
    犯，應依刑法第47條第1 項之規定，加重其刑。爰審酌被告
    素行非佳，已如前述，仍不知悔悟，故態復萌，且正值青壯
    ，卻不思循正途賺取所需，再次竊取他人物品，其犯罪之動
    機、目的、手段實屬可議，迄今尚未與被害人和解，惟其所
    竊得之財物價值尚非巨額，且業由告訴人乙○○領回全部竊
    得之財物，及智識程度、生活狀況，以及其犯後坦承犯行，
    態度良好等一切情狀量處如主文所示之刑，以資懲儆。另扣
    案之電纜剪1 支，係被告所有並供本件犯罪之用乙節，業據
    被告及同案被告甲○供述明確，爰依刑法第38條第1 項第2
    款之規定，併予宣告沒收。
據上論斷，應依刑事訴訟法第273 條之1 第1 項、第299 條第1
項前段，刑法第28條、第321 條第1 項第3 款、第47條第1 項、
第38條第1 項第2 款，判決如主文。
本案經檢察官黃致中到庭執行職務。
中    華    民    國    99    年    3     月    30    日
                  刑事第十四庭法  官  饒金鳳
以上正本證明與原本無異。
如不服本判決，應於判決送達後10日內，向本院提出上訴書狀，
且上訴書狀應敘述具體理由，而上訴書狀未敘述上訴理由者，應
於上訴期間（即自收受判決書之翌日起算10日）屆滿後20日內補
提理由書。
                              書記官  王春森
中    華    民    國    99    年    3     月    30    日
附錄本案論罪科刑之法律條文：
中華民國刑法第321 條：
犯竊盜罪而有左列情形之一者，處6 月以上、5 年以下有期徒刑
：
一、於夜間侵入住宅或有人居住之建築物、船艦或隱匿其內而犯
    之者。
二、毀越門扇、牆垣或其他安全設備而犯之者。
三、攜帶兇器而犯之者。
四、結夥三人以上而犯之者。
五、乘火災、水災或其他災害之際而犯之者。
六、在車站或埠頭而犯之者。
前項之未遂犯罰之。

司法院資訊處製作；財團法人民間司法改革基金會備份。
